【裁判字號】    92,聲判,62
【裁判日期】    920623
【裁判案由】    聲請交付審判
【裁判全文】
臺灣高雄地方法院刑事裁定                          九十二年度聲判字第六二號
    聲請人即
    告  訴  人  丁○○
                乙○○○
                甲○○
    代  理  人  郭國益律師
    被      告  丙○○
右列聲請人因告訴被告偽造文書等案件，不服臺灣高等法院高雄分院檢察署檢察長駁
回再議之處分（九十二年度上聲議字第四五八號），聲請交付審判，本院裁定如左：
    主  文
聲請駁回。
    理  由
一、聲請交付審判意旨如附件刑事聲請交付審判狀所載。
二、按告訴人不服上級法院檢察署檢察長或檢察總長認為再議無理由而駁回之處分者
    ，得於接受處分書後十日內委請律師提出理由狀，向該管第一審法官聲請交付審
    判；法院認為交付審判之聲請不合法或無理由者，應駁回之，刑事訴訟法第二百
    五十八條之一及第二百五十八條之三第二項前段分別定有明文。又法院於審查交
    付審判之聲請有無理由時，除認為告訴人所指摘不利被告之事證未經檢察機關詳
    為調查或審酌，或不起訴處分書所載理由違背經驗法則、論理法則或其他證據法
    則，否則，不宜率與交付審判（法院辦理刑事訴訟案件應行注意事項第一百十八
    項參照）；至上開所謂告訴人所指摘不利被告之事證未經檢察機關詳為調查，係
    指告訴人所提出請求調查之證據，檢察官未予調查，且若經調查，即足以動搖原
    偵查檢察官事實之認定及處分之決定，倘調查結果，尚不足以動搖原事實之認定
    及處分之決定者，仍不能率予交付審判。
三、本件聲請人即告訴人丁○○、乙○○○、甲○○於民國（下同）九十年六月七日
    及同年六月十二日以被告丙○○涉嫌詐欺、使公務員登載不實之偽造文書等罪嫌
    ，向臺灣高雄地方法院檢察署檢察官提出告訴，經該署檢察官於九十二年二月二
    十一日以九十一年度偵字第二四九九八號、九十一年度調偵字第四二八號為不起
    訴處分後，聲請人不服，聲請再議，亦經臺灣高等法院高雄分院檢察署檢察長於
    九十二年五月七日以九十二年度聲議字第四五八號認再議為無理由而駁回再議。
四、經查：
（一）原偵查之臺灣高雄地方法院檢察署檢察官偵查結果，認益達傢俱股份有限公司
      （下稱益達公司）於八十九年十二月二日經高雄市政府建設局核准設立登記時
      ，該公司登記之總資本額為新台幣（下同）二百萬元，其中被告出資額為三十
      九萬元，被告之妻黃秀觀出資額為四十萬元，被告之父鄭高政出資額為四十萬
      元，聲請人乙○○○出資額為四十萬元，聲請人丁○○之妻吳淑貞出資額為四
      十萬元，聲請人丁○○出資額為一萬元，後於九十年一月二十日變更登記為被
      告出資額為四十萬元，被告之妻黃秀觀出資額為四十萬元，被告之父鄭高政出
      資額為四十萬元，聲請人乙○○○出資額為四十萬元，聲請人丁○○之妻吳淑
      貞部分變更為聲請人甲○○出資額為四十萬元，是聲請人乙○○○出資額部分
      並未變動，僅吳淑貞部分變更為聲請人甲○○，然出資額均為四十萬元，並未
      改變，因此，被告將聲請人丁○○原以吳淑貞登記之出資額部分轉登為聲請人
      甲○○名下，並無不實之處，自難僅憑聲請人丁○○私下將其佔有股份之百分
      之五十轉讓給聲請人乙○○○、甲○○，遽認被告申請變更登記之行為涉有使
      公務員登載不實犯行，應認被告此部分之罪嫌尚有未足，故為不起訴處分，嗣
      經臺灣高等法院高雄分院檢察署檢察長以相同理由維持原偵查檢察官之認定等
      情。經本院審核結果，認原偵查檢察官所為之不起訴處分及臺灣高等法院高雄
      分院檢察署檢察長之處分，其採證與認事，尚無違背經驗法則、論理法則與證
      據法則之處。
（二）聲請人另以：原偵查檢察官對於被告偽造之益達公司章程未予斟酌，復未傳訊
      證人洪淑芬，以證明益達公司章程確係偽造，其調查顯然尚未完備；另告訴人
      於九十一年十一月十二日向高雄市政府建設局陳情被告登記不實之不法行為，
      經該局移送高雄市政府警察局左營分局偵辦中，益證被告確有偽造文書之不法
      行為等語，作為聲請交付審判之論據。惟查，依聲請人甲○○所提出吳淑貞、
      吳聰輝（甲○○之受託人）與洪淑芬對談之錄音帶及譯文，洪淑芬陳稱：「（
      吳淑貞問：請問益達公司登記是你辦的嗎？是誰請你辦的？）是我辦理的，是
      鄭先生請我辦的。」、「章是我們刻的，是丙○○委託我辦（刻）的。」等語
      （見九十年度發查字第一三九七號卷第二十八頁），洪淑芬所言縱或屬實，亦
      僅能證明被告曾委託洪淑芬辦理益達公司之登記及代刻印章，尚無法據此推論
      被告有偽造益達公司章程之行為及使公務員登載不實之犯行。又高雄市政府警
      察局左營分局雖已開始偵辦被告涉嫌使公務員登載不實之偽造文書犯行，然對
      於法院之判斷並無拘束力，且該警察機關之調查活動，亦非有何告訴人指摘不
      利被告之事證未經檢察機關詳為審酌，本院仍得本於職權調查以認定交付審判
      之聲請有無理由。從而，聲請人所聲請調查之證據尚不足以動搖原偵查檢察官
      關於事實之認定及處分之決定，則聲請人據此聲請交付審判，亦難認有理由。
（三）綜上，本件聲請人固於收受臺灣高等法院高雄分院檢察署九十二年度上聲議字
      第四五八號處分書後十日內即委由郭國益律師以聲請理由狀向本院聲請交付審
      判，然臺灣高等法院高雄分院檢察署檢察長維持臺灣高雄地方法院檢察署檢察
      官之不起訴處分，認被告無聲請人所指使公務員登載不實之偽造文書犯行，且
      經本院審核結果認其採證與認事，均無違背經驗法則、論理法則與證據法則等
      情已詳如上述，揆諸前揭說明，本件聲請人所為交付審判之聲請為無理由，依
      法應予駁回。
五、依刑事訴訟法第二百五十八條之三第二項前段，裁定如主文。
中      華      民      國    九十二    年      六      月    二十三    日
                                  臺灣高雄地方法院刑事第二庭
                                    審判長法  官  莊  崑  山
                                          法  官  柯  彩  燕
                                          法  官  孫  啟  強
右正本證明與原本無異。
不得抗告。
                                          書記官  盧  雅  婷
中      華      民      國    九十二    年      六      月    二十三    日


司法院資訊處製作；財團法人民間司法改革基金會備份。
